臺灣臺中地方法院小額民事判決
110年度豐小字第803號
原      告  林佳勳  
訴訟代理人  蔡素娥  
被      告  黃列柱  
訴訟代理人  林嘉鴻  
上列當事人間請求損害賠償事件，本院於民國110 年8 月31日言
詞辯論終結，判決如下：
    主      文
一、被告應給付原告新臺幣5,335元，及自民國110年4月8日起至
    清償日止，按週年利率5％計算之利息。
二、原告其餘之訴駁回。
三、訴訟費用新臺幣1,000元，由被告負擔其中新臺幣400元，餘
    新臺幣600元由原告負擔。
四、本判決第一項原告勝訴部分，得假執行。
五、原告其餘假執行之聲請駁回。 
    事實及理由
壹、原告起訴主張：
一、被告於民國108 年12 月6日駕駛車牌號碼000-0000號自用小
    客車（下稱系爭被告車輛），行經臺中市大雅區中清路四段
    之肯德基速食店前時，因違規於人行道上倒車之過失，不慎
    撞擊蔡素娥所有、由原告所駕駛而於肯德基得來速車道等候
    右轉之車牌號碼000-0000號自用小客車（下稱系爭原告車輛
    ），致系爭原告車輛受損（下稱系爭車禍事故）。蔡素娥已
    於系爭車禍事故發生後，將系爭原告車輛之損害賠償請求權
    讓與原告。而原告支出車輛修理費用新臺幣（下同）9,544
    元（含零件3,230元、鈑金770元、塗裝5,544元），且為處
    理系爭車禍事故衍生之相關事宜而請假3日，受有薪資損失3
    ,800元，共計受有13,344元之損害（計算式：車輛修理費用
    9,544元＋薪資損失3,800元＝13,344元）。
二、爰依侵權行為之規定，請求被告負損害賠償責任。並聲明：
    ㈠被告應給付原告13,344元，及自起訴狀繕本送達翌日起至
    清償日止，按週年利率5％計算之利息。㈡願供擔保，請准宣
    告假執行。
貳、被告抗辯則以：不爭執原告主張之系爭車禍事故發生經過，
    然原告亦有未注意車前狀況之過失，雙方應各負一半之肇事
    責任。並聲明：原告之訴駁回。
參、本院之判斷：
一、原告主張被告於108年12月6日駕駛系爭被告車輛，於人行道
    上倒車時，與停放於臺中市大雅區肯德基得來速車道上之系
    爭原告車輛發生擦撞，致系爭原告車輛受損，系車原告車輛
    車主業將損害賠償請求權讓與原告等情，業據其提出道路交
    通事故處理紀錄登記簿、行車執照、現場照片、估價單、請
    求權讓與同意書等件為證（見本院卷第29頁至第31頁、第19
    頁、第21頁、第87頁），並經本院依職權向臺中市政府警察
    局大雅分局調閱職務報告查核無訛（見本院卷第41頁），且
    為被告所不爭執（見本院卷第84頁至第85頁），堪信原告所
    陳上情為真正。 　　
二、按行車前應注意之事項，依下列規定：七、起駛前應顯示方
    向燈，注意前後左右有無障礙或車輛行人，並應讓行進中之
    車輛行人優先通行；汽車倒車時應顯示倒車燈光或手勢後，
    謹慎緩慢後倒，並應注意其他車輛及行人；汽車臨時停車時
    ，應依下列規定：一、人行道不得臨時停車，道路交通安全
    規則第89條第1 項第7 款、第110 條第2 款、第111 條第1 
    項第1 款定有明文。經查，原告主張系爭被告車輛原本係違
    規停放在人行道上，且於車禍發生當時係倒車中乙節，為被
    告所不爭執（見本院卷第84頁至第85頁）。則依上開規定，
    被告本應於起駛前及倒車時注意前後左右有無障礙或車輛行
    人，並應讓行進中之車輛行人優先通行，竟疏未注意即貿然
    倒車，堪認被告就系爭車禍之發生，確有過失。
三、按因故意或過失，不法侵害他人之權利者，負損害賠償責任
    。不法毀損他人之物者，被害人得請求賠償其物因毀損所減
    少之價額。民法第184條第1項前段、第196條分別定有明文
    。查被告因過失而致系爭原告車輛受有損害，已如前述，自
    應負損害賠償責任。經查：
  ㈠系爭原告車輛修繕費用部分：按請求賠償物被毀損所減少之
    價額，雖得以修復費用為估定標準，但以必要者為限（例如
    修理材料以新品換舊品，應予折舊）。本件原告支出之修復
    費用，依估價單所示（見本院卷第21頁），其中零件費用為
    3,230元。而查系爭原告車輛係於104年2月出廠，此有系爭
    車輛行照影本附卷可參（見本院卷第31頁），至本件車禍事
    故發生日即108年12月止，使用期間為4年10月（參酌「營利
    事業所得稅結算申報查核準則」第95條第8款規定，不滿1月
    ，以1月計）。而依行政院所頒「固定資產耐用年數表」及
    「固定資產折舊率表」之規定，非營業用小客車之耐用年數
    為5年，依定率遞減法每1年折舊千分之369，是扣除折舊後
    ，原告得請求之零件修理費為355元（計算式詳如附表）。
    加計工資6,314元後，原告所受之損害應為6,669元。
  ㈡原告請求工資部分：原告就此部分主張，未能提出其確實因
    處理系爭車禍事故相關事宜，受有3日工作損失之相關證據
    佐證，已難信採。且原告為處理系爭原告車輛受損事宜，縱
    有花費相當時間，亦屬於維護自身權利之行為，不得認其因
    此所受之損失，係因系爭車禍事件所直接導致者。是原告此
    部分之請求，為無理由，應予駁回。
  ㈢據上，原告因系爭車禍事故所受之損害應為6,669元。　
三、按損害之發生或擴大，被害人與有過失者，法院得減輕賠金
    額，或免除之，民法第217條第1項定有明文。經查：
　㈠按汽車行駛時，駕駛人應注意車前狀況，並隨時採取必要之
    安全措施，道路交通安全規則第94條第3項定有明文。查原
    告於警詢陳稱：我駕駛系爭原告車輛從肯德基得來速車道往
    中清路右轉，有注意到系爭被告車輛要倒車，但我覺得我行
    駛在我的道路上，以為系爭被告車輛會讓我，所以只看左方
    有無來車等語（見本院卷第29頁），可見原告於本件車禍發
    生當時，係處於準備右轉進入中清路之行駛狀態，當時雖有
    看見系爭被告車輛正在倒車，但認為該車會讓其先行，所以
    只注意左方有無來車即繼續前行，未注意系爭被告車輛仍持
    續倒車，致系爭被告車輛之右後車尾因此與系爭原告車輛之
    右前車頭在肯德基得來速車道上發生碰撞。從而，堪認原告
    對系爭車禍事故之發生，有未注意右方車前狀況，並在系爭
    被告車輛即將撞上時採取煞車、避讓等安全措施之過失。原
    告之訴訟代理人於本院審理時，主張系爭原告車輛於車禍發
    生時為靜止狀態等語（見本院卷第85頁），尚非可採。
　㈡本院審酌上情，認系爭事故之肇事責任歸屬，應以被告為肇
    事主因，並負擔80％之過失責任，而原告為肇事次因，應負2
    0％之過失責任。依此計算，被告應賠償之金額，當應依比例
    酌減為5,335元（計算式：6,669×80％=5,335元，元以下四捨
    五入）。
肆、綜上，原告依民法侵權行為之規定，請求被告給付5,335元
    ，及自起訴狀繕本送達被告翌日即110年4月8日（見本院卷
    第43頁送達證書）起至清償日止，按週年利率5％計算之利息
    ，為有理由，應予准許。其逾此部分之請求，則屬無據，爰
    予駁回。
伍、本件事證已臻明確，兩造其餘攻擊防禦方法及舉證，核於判
    決結果不生影響，爰不一一論斷，附此敘明。
陸、本判決就原告勝訴部分，係依小額訴訟程序所為被告敗訴之判決，依民事訴訟法第436條之20規定，應依職權宣告假執行。是原告就其勝訴部分，陳明願供擔保聲請宣告假執行，尚無必要。至原告其餘假執行之聲請，則因該部分訴之駁回而失所依據，應併予駁回。 
柒、依民事訴訟法第436條之19第1項、第79條規定，本件訴訟費
    用額確定為1,000元（即原告繳納之第一審裁判費1,000元）
    ，審酌兩造勝敗比例，命由被告負擔其中400元，餘由原告
    負擔。
中　　華　　民　　國　　110 　年　　9 　　月　　16　　日
                  豐原簡易庭  法  官  段奇琬
以上正本係照原本作成。
如不服本判決，應於判決送達後20日內，以判決違背法令為理由
，向本院提出上訴狀並表明上訴理由（上訴理由應表明：一、原
判決所違背之法令及其具體內容；二、依訴訟資料可認為原判決
有違背法令之具體事實），如未表明上訴理由者，應於上訴後20
日內向本院提出上訴理由書。如委任律師提起上訴者，應一併繳
納上訴審裁判費。
中　　華　　民　　國　　110 　年　　9 　　月　　16　　日
                              書記官  許瑞萍
附表
-----
折舊時間           金額
第1年折舊值        3,230×0.369=1,192
第1年折舊後價值    3,230-1,192=2,038
第2年折舊值        2,038×0.369=752
第2年折舊後價值    2,038-752=1,286
第3年折舊值        1,286×0.369=475
第3年折舊後價值    1,286-475=811
第4年折舊值        811×0.369=299
第4年折舊後價值    811-299=512
第5年折舊值        512×0.369×(10/12)=157
第5年折舊後價值    512-157=355